【裁判字號】    98,審訴,1995
【裁判日期】    980630
【裁判案由】    毒品危害防制條例
【裁判全文】
臺灣高雄地方法院刑事判決            98年度審訴字第1995號
公  訴  人  臺灣高雄地方法院檢察署檢察官
被      告  乙○○
                    另案在臺灣高雄第二監獄執行中
指定辯護人  本院公設辯護人黃秋葉
上列被告因毒品危害防制條例案件，經檢察官提起公訴（98年度
毒偵字第2487號），本院合議庭裁定由受命法官獨任依協商程序
審理，判決如下：
    主  文
乙○○施用第一級毒品，處有期徒刑柒月，扣案如附表編號1 所
示之物，沒收銷燬之，扣案如附表編號3 、4 所示之物沒收；又
施用第二級毒品，處有期徒刑參月，扣案如附表編號2 所示之物
，沒收銷燬之，扣案如附表編號5 、6 所示之物沒收。應執行有
期徒刑捌月，扣案如附表編號1 、2 所示之物，沒收銷燬之，扣
案如附表編號3 至6 所示之物沒收。
    事實及理由
一、本件犯罪事實及證據，除犯罪事實「在不詳地點」更正為「
    在其高雄縣岡山鎮○○路1 巷3 號之住處」；「當場扣得安
    非他命1 包（毛重3.2 公克）、海洛因1 包（毛重1.2 公克
    ）」更正為「當場扣得其所有之如附表所示之物」；證據部
    分補充「被告乙○○於本院審理中之自白」、「法務部調查
    局濫用藥物實驗室鑑定書」及「高雄醫學大學附設中和紀念
    醫院檢驗報告」外，餘均引用檢察官起訴書所載，如附件。
二、本件被告業已認罪，並經辯護人協助下與檢察官於審判外達
    成協商之合意，渠等合意內容為：被告願受科刑範圍如主文
    所載。經核被告所為，係犯毒品危害防制條例第10條第1 項
    之施用第一級毒品罪，及同條第2 項之施用第二級毒品罪，
    且上開協商合意內容，並無刑事訴訟法第455 條之4 第1 項
    所列不得認罪協商之情形，本件既經檢察官聲請改依協商程
    序而為判決，本院爰不經言詞辯論，於協商合意範圍內為協
    商判決。
三、應適用之法條：刑事訴訟法第455 條之4 第2 項、第455 條
    之8 、第454 條第2 項，毒品危害防制條例第10條第1 項、
    第2 項、第18條第1 項前段，刑法第11條、第51條第5 款、
    第38條第1 項第2 款。
四、本判決除有刑事訴訟法第455 條之4 第1 項第1 款、第2 款
    、第4 款、第6 款、第7 款所定情形之一，或違反同條第2
    項規定者外，不得上訴。
本案經檢察官陳麗琇到庭執行職務。
中    華    民    國    98    年    6     月    30    日
                  刑事第十庭    法  官  陳君杰
以上正本證明與原本無異。
如不服本判決應於收受判決後10日內向本院提出上訴書狀，並應
敘述具體理由。其未敘述上訴理由者，應於上訴期間屆滿後20日
內向本院補提理由書(均須按他造當事人之人數附繕本)「切勿逕
送上級法院」。
中    華    民    國    98    年    6     月    30    日
                                書記官  李承悌
附錄本判決論罪科刑法條全文：
毒品危害防制條例第10條
施用第一級毒品者，處6 月以上5 年以下有期徒刑。
施用第二級毒品者，處3年以下有期徒刑。
附表：
┌──┬───────────────────────┬───┐
│編號│扣案物品                                      │數量  │
├──┼───────────────────────┼───┤
│ 1  │第一級毒品海洛因（驗後淨重1.40公克）          │1 包  │
├──┼───────────────────────┼───┤
│ 2  │第二級毒品甲基安非他命（驗後淨重3.374公克）   │1 包  │
├──┼───────────────────────┼───┤
│ 3  │注射針筒（用以施用海洛因）                    │17支  │
├──┼───────────────────────┼───┤
│ 4  │葡萄糖（用以摻入海洛因內一同施用）            │2 包  │
├──┼───────────────────────┼───┤
│ 5  │塑膠吸管（用以挑取施用之甲基安非他命）        │4 支  │
├──┼───────────────────────┼───┤
│ 6  │吸食器（用以施用甲基安非他命）                │1 組  │
└──┴───────────────────────┴───┘
附件：
臺灣高雄地方法院檢察署檢察官起訴書
                                    98年度毒偵字第2487號
    被      告  乙○○  男  47歲（民國○○年○月○○日生）
                        住高雄縣岡山鎮○○路1巷3號
                          （另案在押）
                        國民身分證統一編號：Ｚ000000000號
上列被告因毒品危害防制條例案件，已經偵查終結，認應該提起
公訴，茲將犯罪事實及證據並所犯法條分敘如下：
        犯罪事實
一、乙○○前因施用毒品案件，經法院裁定送觀察、勒戒後，認
    有繼續施用毒品傾向，再經裁定令入戒治處所施以強制戒治
    ，並於民國95年2月17日強制戒治執行完畢釋放，由本署檢
    察官以95年度戒毒偵字第119號不起訴處分確定。詎仍不知
    悔改，復於釋放後5年內，基於施用第一、二級毒品海洛因
    及甲基安非他命之犯意，於98年3月17日17時，在住所內（
    高雄縣岡山鎮○○路1巷3號），以將海洛因摻入香菸吸食所
    燃燒所生之煙方式，施用第一級毒品海洛因1次；另於98年3
    月18日11時許回溯24小時內某時（不含公權力拘束期間），
    在不詳地點，以不詳之方式，施用第二級毒品甲基安非他命
    1次。嗣於98年3月17日19時20分許，為警方持搜索票搜索前
    揭住所而查獲，當場扣得安非他命1包（毛重3.2公克）、海
    洛因1包（毛重1.2公克），經採取尿液送驗後，呈現甲基安
    非他命、嗎啡陽性反應，始知上情。
二、案經臺南市警察局第五分局報告偵辦。
        證據並所犯法條
一、證據
┌──┬───────────┬───────────┐
│編號│  證   據   項   目   │  待   證   事   實   │
├──┼───────────┼───────────┤
│ 1  │詮昕科技股份有限公司濫│被告尿液經檢驗呈甲基安│
│    │用藥物尿液檢驗報告單1 │非他命、嗎啡類陽性反應│
│    │紙、臺南市警察局第五分│之事實。              │
│    │局偵辦涉嫌毒品案採驗尿│                      │
│    │液編號年籍對照表（檢體│                      │
│    │編號：098E5-056號）。 │                      │
├──┼───────────┼───────────┤
│ 2  │本署刑案資料查註紀錄表│被告前因施用毒品案件，│
│    │、扣案毒品。          │於釋放後5年內犯施用第 │
│    │                      │一級、第二級毒品之事實│
│    │                      │。                    │
└──┴───────────┴───────────┘
二、核被告所為，係犯毒品危害防制條例第10條第1、2項之施用
    第一、二級毒品罪嫌。被告多次施用毒品行為間，犯意個別
    、行為互殊，請分論併罰。
三、依刑事訴訟法第251條第1項提起公訴。
    此  致
臺灣高雄地方法院
中    華    民    國    98    年     5    月    1     日
                              檢察官   甲  ○  ○
上正本證明與原本無異
中    華    民    國    98    年    5     月    7     日
                              書記官   李  元  正
所犯法條：
毒品危害防制條例第10條
施用第一級毒品者，處6月以上5年以下有期徒刑。
施用第二級毒品者，處3年以下有期徒刑。


司法院資訊處製作；財團法人民間司法改革基金會備份。
